【裁判字號】    92,自,77
【裁判日期】    920709
【裁判案由】    背信
【裁判全文】
臺灣板橋地方法院刑事裁定                            九十二年度自字第七七號
    自  訴  人  乙○○
    被      告  甲○○
右列被告因背信案件，經自訴人提起自訴，本院裁定如左：
    主  文
自訴駁回。
    理  由
一、按法院或受命法官於自訴案件第一次審判期日前訊問及調查結果，如認為案件有
    刑事訴訟法第二百五十二條至第二百五十四條之情形者，得以裁定駁回其自訴，
    同法第三百二十六條第三項定有明文。
二、本件自訴意旨詳如自訴狀（如附件）。
三、按犯罪事實應依證據認定之，無證據不得推定其犯罪事實，又不能證明被告犯罪
    者，應諭知無罪之判決，刑事訴訟法第一百五十四條、第三百零一條第一項定有
    明文。所謂認定犯罪事實之證據，係指足以認定被告確有犯罪行為之積極證據而
    言，該項證據自須適合於被告犯罪事實認定，始得採為斷罪資料。又苟未能發現
    相當證據，或證據不足以證明，自不能以推測或擬制之方法，以為裁判基礎，亦
    分別有最高法院二十九年度上字第三一０五號及同院四十年度台上字第八六號判
    例意旨可資參照。
四、自訴人認被告涉犯背信罪嫌，無非係以被告與自訴人簽約共同經營彩券行，然自
    九十一年四月八日共同經營日起迄同年八月十日止，並未將盈餘結算告知及分配
    予自訴人，並於八月十日起又將彩券行轉讓他人經營，因認被告有背信故意云云
    ，為其主要論據。惟查，自訴人於本院訊問時到庭陳稱：「我和被告已經私下和
    解，所以我不要告被告了」，「這件是因為我先前找不到被告，所以一直無法將
    合夥的帳目算清楚，所以我才懷疑被告是捲款逃跑，但後來發現被告只是去大陸
    ，而現在已經回臺灣，會同我將帳目結算清楚，所以我認為這只是一時的誤會，
    我認為被告並沒有背信的行為，我也不要就本件被告犯行再行舉證，請法院裁定
    駁回」。被告亦辯稱：「我和自訴人已經達成和解」，「自訴人是我的弟媳，我
    們只是誤會一場，因為我去大陸時沒有告訴自訴人」等情（九十二年四月四日訊
    問筆錄）。尚難以自訴人前揭空泛指訴，遽認被告有違背受託任務之行為或犯意
    。復酌之自訴人亦表示無繼續追訴之必要，足證雙方僅係民事糾紛，自訴人係圖
    利用此刑事自訴程序恫嚇被告以達民事目的甚明。此外自訴人又未提出任何證據
    足資證明被告涉犯背信罪嫌，是本件有刑事訴訟法第二百五十二條第十款之情形
    ，依照右述說明，本件自訴應予駁回。
據上論結，應依刑事訴訟法第三百二十六條第三項、第二百五十二條第十款，裁定如
主文。
中      華      民      國    九十二    年      七      月      九      日
                                臺灣板橋地方法院刑事第五庭
                                        法  官  王  偉  光
右正本證明與原本無異
如不服本裁定應於送達後五日內向本院提出抗告狀
                                        書記官  陳  怡  君
中      華      民      國    九十二    年      七      月      十      日


司法院資訊處製作；財團法人民間司法改革基金會備份。
